【裁判字號】    99,易,383
【裁判日期】    990514
【裁判案由】    竊盜
【裁判全文】
臺灣桃園地方法院刑事判決               99年度易字第383號
公  訴  人  臺灣桃園地方法院檢察署檢察官
被      告  甲○○
上列被告因竊盜案件，經檢察官提起公訴（99年度偵字第9881號
），本院裁定改依簡式審判程序審理，茲判決如下：
    主  文
甲○○攜帶兇器竊盜，累犯，處有期徒刑玖月。扣案螺絲起子壹
支，沒收。
    事  實
一、甲○○前曾於民國94年因竊盜案件，經臺灣板橋地方法院以
    94年度易字第808 號判決判處有期徒刑8月確定；同年再因
    毒品危害防制條例案件，經臺灣臺北地方法院以94年度訴字
    第1029號判決分別判處有期徒刑8 月、6 月確定；復因竊盜
    案件，經臺灣板橋地方法院以94年度訴字第1362號判決判處
    有期徒刑10月，經提起上訴，經臺灣高等法院以95年度上訴
    字第1772號刑事判決駁回上訴確定；於95年間又因毒品危害
    防制條例案件，經臺灣板橋地方法院以95年度訴字第926 號
    判決分別判處有期徒刑8 月、3 月確定；上開經判處有期徒
    刑8 月、6 月、10月、8 月、3 月等5 件案件經臺灣高等法
    院以96年度聲減字第2993號裁定減為有期徒刑4 月、3 月、
    5 月、4 月、1 月又15日確定：於96年間又因竊盜案件，經
    臺灣雲林地方法院以96年度虎簡字第94號判決判處有期徒刑
    5 月確定，再經同法院以96年度聲減字第1810號裁定減為有
    期徒刑2 月又15日，並與前開5 罪減得之刑（即有期徒刑4
    月、3 月、5 月、4 月、1 月又15日），定應執行刑為有期
    徒刑1 年2 月確定，並與上開經臺灣板橋地方法院94年度易
    字第808 號判決所判處有期徒刑8 月接續執行，於96年12月
    4 日縮刑期滿執行完畢。
二、詎甲○○仍不知悔改，意圖為自己不法之所有，於99年4 月
    5 日凌晨1 時許，攜帶客觀上足以對人之生命、身體造成危
    害之螺絲起子1 支，行經桃園縣楊梅鎮○○路55巷前，見乙
    ○○所有車牌號碼8702-KU 號自用小客車停放在該處，即持
    上開螺絲起子竊取該車所懸掛之號碼8702-KU 號車牌2 面，
    得手後將該2 面車牌改懸掛在原車牌號碼4069-YM 號自用小
    客車上供己使用。嗣於同日上午9 時45分許，甲○○在桃園
    縣楊梅鎮○○○街5 號為警查獲，並扣得其所有供本件竊盜
    所用之螺絲起子1 支。
三、案經桃園縣政府警察局楊梅分局報請臺灣桃園地方法院檢察
    署檢察官偵查起訴。
    理  由
一、本件被告甲○○所犯係死刑、無期徒刑或最輕本刑為3 年以
    上有期徒刑以外之罪，其於準備程序中就被訴事實為有罪之
    陳述，經本院告知簡式審判程序之旨，並聽取當事人意見後
    ，經依刑事訴訟法第273 條之1 第1 項規定裁定進行簡式審
    判程序，合先敘明。
二、上揭犯罪事實，業據被告甲○○於警詢、檢察官偵查及本院
    審理時均坦承不諱，並據證人乙○○於警詢中就遭竊情節證
    述綦詳（見偵查卷第34至37頁），並有卷附贓物認領保管單
    1 紙（見偵查卷第43頁）及扣案螺絲起子1 支可稽。足見上
    揭事實，除被告不利於己自白外，並有上述補強證據足佐，
    堪認被告自白與事實相符，應可採為論罪科刑之依據。本件
    事證明確，被告犯行堪予認定，應依法論科。
三、按刑法第321 條第1 項第3 款之攜帶兇器竊盜罪，係以行為
    人攜帶兇器竊盜為其加重條件，此所謂兇器，其種類並無限
    制，凡客觀上足對人之生命、身體、安全構成威脅，具有危
    險性之兇器均屬之，且祇須行竊時攜帶此種具有危險性之兇
    器為已足，並不以攜帶之初有行兇之意圖為必要（最高法院
    79年台上字第5253號判例意旨參照）。核被告所為，係犯刑
    法第321 條第1 項第3 款之攜帶兇器加重竊盜罪。被告有上
    開事實欄所載之前科紀錄及執行情形，有臺灣高等法院被告
    前案紀錄表1 份附卷可稽，其於受有期徒刑之執行完畢後5
    年以內故意再犯本件上開有期徒刑以上之罪，為累犯，應依
    刑法第47條第1 項規定加重其刑。爰審酌被告有竊盜等前科
    紀錄，仍不知悔改，又再為本件犯行，破壞社會秩序及他人
    財產安全，所生危害、惡性非輕，兼衡被告等之品行、生活
    狀況、智識程度、犯罪之動機、目的、手段、被害人所受損
    害之程度，及被告坦承犯行，尚有悔意，公訴人求處有期徒
    刑1 年，尚嫌過重等一切情狀，量處如主文所示之刑，以示
    懲儆。至公訴人併請宣告強制工作乙節，惟按保安處分係針
    對受處分人將來之危險性所為之處置，以達教化、治療之目
    的，為刑罰之補充制度。我國現行刑法採刑罰與保安處分雙
    軌制，係在維持行為責任之刑罰原則下，為協助行為人再社
    會化之功能，以及改善行為人潛在之危險性格，期能達成根
    治犯罪原因、預防犯罪之特別目的。是保安處分中之強制工
    作，旨在對嚴重職業性犯罪及欠缺正確工作觀念或無正常工
    作因而習慣犯罪者，強制其從事勞動，學習一技之長及正確
    之謀生觀念，使其日後重返社會，能適應社會生活。刑法第
    90 條 第1 項規定：「有犯罪之習慣或以犯罪為常業或因遊
    蕩或懶惰成習而犯罪者，得於刑之執行完畢或赦免後，令入
    勞動場所，強制工作」，即係本於保安處分應受比例原則之
    規範，使保安處分之宣告，與行為人所為行為之嚴重性、行
    為人所表現之危險性及對於行為人未來行為之期待性相當之
    意旨而制定，而由法院視行為人之危險性格，決定應否令入
    勞動處所強制工作，以達預防之目的。所謂「有犯罪之習慣
    」係指對於犯罪以為日常之惰性行為，乃一種犯罪之習性，
    至所犯之罪名為何，是否同一，則非所問，最高法院94年度
    台上字第6611號著有判決可資參照。
    本件被告固有前科紀錄，惟其於遭警查獲後即始終坦承，其
    犯後態度尚稱良好，非全然無悔悟之心，兼衡本次竊盜犯行
    之嚴重性、所得財物之價值、所表現之危險性及對其未來之
    期待性等情以觀，認被告於本件刑之諭知後，應足以收遏止
    並矯治其犯罪行為之效果，且足以體現司法正義，並契合社
    會感情。況改正被告犯行之有效方法，在於提供適當之更生
    保護、就業機會及社會扶助等，並非僅有執行強制工作之保
    安處分一途，而強制工作之保安處分係就被告人身自由之長
    期且嚴格之限制，自應從嚴認定之。是揆諸上揭規定與說明
    ，本院認本件就被告予以徒刑處罰，即為已足，檢察官請求
    宣告強制工作乙節，依比例原則，核屬尚無必要。扣案螺絲
    起子1 支，為被告所有供本件竊盜犯行所用，業據被告供明
    ，應依刑法第38條第1 項第2 款之規定，均宣告沒收。
據上論斷，應依刑事訴訟法第284 條之1 、第273 條之1 第1 項
、第299 條第1 項前段、刑法第321 條第1 項第3 款、第47條第
1 項、第38條第1 項第2 款，判決如主文。
本案經檢察官梁光宗到庭執行職務。
中    華    民    國    99    年    5     月    14    日
                  刑事第一庭  法  官  鄭吉雄
以上正本證明與原本無異。
如不服本判決，應於判決送達後10日內向本院提出上訴狀（應附
繕本）。
                              書記官  劉宗源
中    華    民    國    99    年    5     月    14    日
附錄所犯法條：
中華民國刑法第321條（加重竊盜罪）
犯竊盜罪而有左列情形之一者，處 6 月以上、 5 年以下有期徒
刑：
一、於夜間侵入住宅或有人居住之建築物、船艦或隱匿其內而犯
    之者。
二、毀越門扇、牆垣或其他安全設備而犯之者。
三、攜帶兇器而犯之者。
四、結夥三人以上而犯之者。
五、乘火災、水災或其他災害之際而犯之者。
六、在車站或埠頭而犯之者。
前項之未遂犯罰之。

司法院資訊處製作；財團法人民間司法改革基金會備份。
